【裁判字號】    92,訴,357
【裁判日期】    920707
【裁判案由】    違反毒品危害防制條例
【裁判全文】
臺灣屏東地方法院刑事判決                          九十二年度訴字第三五七號
    公  訴  人  臺灣屏東地方法院檢察署檢察官
    被      告  甲○○
右列被告因違反毒品危害防制例案件，經檢察官提起公訴（九十一年度毒偵字第一五
七七號），本院判決如左：
    主  文
甲○○連續施用第一級毒品，處有期徒刑壹年，扣案之注射針筒壹支，沒收；又施用
第二級毒品，處有期徒刑肆月。應執行有期徒刑壹年貳月，扣案之注射針筒壹支，沒
收。
    事  實
一、甲○○曾因違反懲治盜匪條例案件，經臺灣高雄地方法院於民國八十五年一月十
    八日判處有期徒刑七年四月確定，於同年二月十四日入監服刑，至八十八年五月
    一日縮短刑期假釋出獄，並付保護管束，嗣經法院撤銷假釋，於八十九年八月二
    日通緝到案入監服刑，隨即於同年八月十日獲淮保外就醫（不構成累犯）。復前
    因施用第二級毒品安非他命案件，經本院依臺灣屏東地方法院檢察署檢察官聲請
    ，裁定送觀察、勒戒後，經認定有繼續施用毒品之傾向，由該署檢察官聲請本院
    裁定將其送入臺灣屏東戒治所施以強制戒治，因其於強制戒治期間內戒治成績經
    評定為合格，經本院裁定停止戒治交付保護管束，嗣因保護管束期滿，由臺灣屏
    東地方法院檢察署檢察官於九十年六月二十七日，以九十年度戒毒偵字第二一二
    號不起訴處分確定。詎仍不知悔改，於上開不起訴處分確定後五年內，復基於施
    用第一級毒品海洛因之概括犯意及施用第二級毒品安非他命之犯意，自九十一年
    九月中旬起，迄同年十一月二十八日中午十二時許，在屏東縣恆春鎮○○里○○
    路一一二巷十一號之一住處，將海洛因摻入水以針筒注射之方式，連續施用第一
    級毒品海洛因多次；於九十一年十一月二十八日十七時許前七十二小時某時內，
    在不詳地點，以不明方法，施用第二級毒品安非他命一次，嗣於同年十一月二十
    八日十四時三十分許，為警在前揭住處前查獲，並扣得施用海洛因使用之注射針
    筒一支。
二、案經屏東縣警察局恒春分局報請臺灣屏東地方法院檢察署檢察官偵查起訴。
    理  由
一、訊據被告甲○○除坦承右揭連續施用第一級毒品海洛因屬實外，惟矢口否認有何
    施用第二級毒品安非他命之犯行，辯稱：我嘴因口腔癌疼痛，不可能施用安非他
    命云云。惟查，被告於九十一年十一月二十八日十七時許，為警採尿送驗結果，
    其尿液呈甲基安非他命及嗎啡之陽性反應，有屏東縣衛生局煙毒及麻醉藥品類委
    託檢驗結果通知書及長榮大學確認報告書各一份在卷可參外，復有注射針筒一支
    扣案可稽，是被告所辯未施用安非他命云云，自非可採。本案事證明確，被告施
    用海洛因及安非他命之犯行，洵堪認定。又被告前因施用第二級毒品安非他命案
    件，經本院依臺灣屏東地方法院檢察署檢察官聲請，裁定送觀察、勒戒後，經認
    定有繼續施用毒品之傾向，由該署檢察官聲請本院裁定將其送入臺灣屏東戒治所
    施以強制戒治，因其於強制戒治期間內戒治成績經評定為合格，經本院裁定停止
    戒治交付保護管束，嗣因保護管束期滿，由臺灣屏東地方法院檢察署檢察官於九
    十年六月二十七日，以九十年度戒毒偵字第二一二號不起訴處分確定，仍不知悔
    改，於前開不起訴處分確定後五年內，再犯毒品危害防制條例第十條第一、二項
    之罪，有不起訴書、臺灣高等法院被告全國前案紀錄表及臺灣屏東地方法院檢察
    署刑案資料查註資料紀錄表各一份在卷可憑。是本件事證明確，被告犯行洵堪認
    定。
二、核被告甲○○所為，係犯毒品危害防制條例第十條第一項、第二項之施用第一級
    、第二級毒品罪。被告各該持有第一、二級毒品海洛因、安非他命之低度行為，
    應分別為施用之高度行為所吸收，均不另論罪。又被告先後多次施用第一級毒品
    海洛因之犯行，時間緊接，所犯構成要件相同，顯係基於概括之犯意反覆為之，
    為連續犯，應依刑法第五十六條規定，論以一罪，並加重其刑。又被告所犯上開
    二罪間，犯意各別，行為互殊，應予分論併罰。公訴人雖僅就被告自九十一年十
    一月二十八日，在其前述住處，施用第一級毒品海洛因之犯行提起公訴，惟其餘
    部分與前開論罪科刑部分，有連續犯之裁判上一罪關係，應為起訴效力所及，本
    院應併予審理，附此敘明。爰審酌被告前因施用毒品犯行，甫經一次觀察、勒戒
    及強制戒治後，仍故態復萌，於保外就醫期間再施用毒品不輟，無視於毒品對於
    自身健康之戕害及國家對於杜絕毒品犯罪之禁令，惡性非輕，並審酌被告施用毒
    品之次數、犯後僅坦承部分犯行，態度非佳等一切情狀，分別量處如主文所示之
    刑，並定應執行之刑。扣案兩支注射筒其中一支，係被告供犯罪所用之物，且為
    被告所有，業據被告供明在卷，爰依刑法第三十八條第一項第二款併予宣告沒收
    ；另扣案注射針筒一支，係被告係注射胰島素使用之物，因非供犯罪所用之物，
    且非違禁物，故不宣告沒收，併此敘明。
據上論斷，應依刑事訴訟法第二百九十九條第一項前段，毒品危害防制條例第十條第
一項、第二項、第二十條第三項前段，刑法第十一條前段、第五十六條、第三十八條
第一項第二款、第五十一條第五款，判決如主文。
中      華      民      國    九十二    年      七      月      七      日
                                    臺灣屏東地方法院刑事第五庭
                                        法  官   楊萬益
右正本證明與原本無異。
如不服本判決應於收受本判決送達後十日內向本院提出上訴書狀，其未敘述上訴理由
者，並得於提起上訴後十日內向本院補提理由書狀（均須按他造當事人之人數附繕本
 ）「切勿逕送上級法院」
                                        書記官   呂坤宗
中    華    民    國     九十二      年      七      月       十六      日
附錄論罪科刑之法條︰
毒品危害防制條例第十條
施用第一級毒品者，處六月以上五年以下有期徒刑
施用第二級毒品者，處三年以下有期徒刑。


司法院資訊處製作；財團法人民間司法改革基金會備份。
